【裁判字號】    90,訴,2322
【裁判日期】    900927
【裁判案由】    清償借款
【裁判全文】
臺灣高雄地方法院民事判決  九十年度訴字第二三二二號
    原      告  中央信託局楠梓分局
    法定代理人  丁○○
    訴訟代理人  甲○○
    被      告  丙○○
    訴訟代理人  乙○○
右當事人間清償借款事件，本院判決如左：
    主      文
被告應給付原告新台幣陸拾肆萬肆仟壹佰參拾陸元，及自民國九十年五月一日起至清
償日止，按週年利率百分之七點九０五計算之利息，並自民國九十年六月二日起至清
償日止，逾期在六個月以內者，按上開利率百分之十，逾期超過六個月者，按上開利
率百分之二十計算之違約金。
訴訟費用由被告負擔。
本判決於原告以新台幣貳拾壹萬伍仟元為被告供擔保後，得假執行。
    事      實
甲、原告方面：
  一、聲明：除假執行擔保金額外，如主文所示。
  二、陳述：
      被告於民國八十七年十一月二十五日向原告借用新台幣（下同）九十萬元，約
      定借款期限為自八十七年十二月一日起至九十四年十二月一日止，並約定依基
      本放款利率減碼百分之零點四八五即週年利率百分之七點九０五計算利息，且
      分期按月於一日平均攤還本息。並約定如未按期給付，即喪失期限利益，全部
      債務均視為到期。且如逾期清償，在六個月以內者，按上開利率百分之十，超
      過六個月者，按上開利率百分之二十計付違約金。詎被告自九十年五月一日起
      之本息即未按期攤還，尚積欠本金六十四萬四千一百三十六元及利息、違約金
      未清償。經向被告催討，仍置之不理。為此依消費借貸契約之約定提起本件訴
      訟。
  三、證據：提出消費性借貸契約、放款帳卡查詢單、利率表各一件為證。
乙、被告方面：
  一、聲明：原告之訴駁回。
  二、陳述：被告確實向原告借用系爭款項，並積欠如原告所述之本金、利息及違約
      金未清償，然被告目前資力狀況不佳，無力償還系爭借款，希望原告能夠同意
      被告分期清償。
    理      由
一、本件原告主張被告於八十七年十一月二十五日向原告借用九十萬元，約定自八十
    七年十二月一日起至九十四年十二月一日止，並約定依週年利率百分之七點九０
    五計算利息，且分期按月於一日平均攤還本息。如未按期給付，全部債務即均視
    為到期。惟被告自九十年五月一日起即未按期繳付前開本息，經原告催討仍未清
    償，被告尚積欠原告本金六十四萬四千一百三十六元，及如主文所示之利息及違
    約金尚未清償等事實，業據提出消費借貸契約、放款帳卡查詢單、利率表各一份
    為證。而被告於本院言詞辯論期日中自認，其確實向原告借用系爭款項，並積欠
    上開本息及違約金未清償等語在卷可查。經本院核閱上開消費借貸契約、放款帳
    卡查詢單及利率表所載之借貸金額、利息及違約金等內容，亦均與原告所述相符
    ，原告之主張，自堪信為真實。至被告所辯其無力清償云云，則屬債務人個人償
    債能力之問題，縱屬真實，亦與本件消費借貸契約之效力無涉，是被告所辯，並
    不可採。
二、按借用人應於約定期限內，返還與借用物種類、品質、數量相同之物。又遲延之
    債務，以支付金錢為標的者，債權人得請求依法定利率計算之遲延利息。但約定
    利率較高者，仍從其約定利息。再當事人得約定債務人不履行債務時，應支付違
    約金。民法第四百七十八條前段、第二百三十三條第一項、第二百五十條第一項
    分別定有明文。本件被告因未依約清償本息，依其與原告間所定之消費借貸契約
    之約定，全部債務視為立即到期。從而，原告依消費借貸契約之約定請求被告給
    付六十四萬四千一百三十六元，及自九十年五月一日起至清償日止，按週年利率
    百分之七點九０五計算之利息，並自九十年六月二日起至清償日止，逾期在六個
    月以內者，各按上開利率百分之十，逾期超過六個月者，各按上開利率百分之二
    十計算之違約金，即屬正當，應予准許。
三、假執行之宣告：
    原告陳明願供擔保請准宣告假執行，經核於法並無不合，爰酌定如主文所示之擔
    保金額准許之。
據上論結，原告之訴為有理由，依民事訴訟法第七十八條、第三百九十條第二項，判
決如主文。
中      華      民      國    九十      年      九      月    二十七    日
                              臺灣高雄地方法院民事第五庭
~B法      官  汪怡君
右為正本，係照原本作成。
如不服本判決，應於送達後二十日內向本院提出上訴狀。
中      華      民      國    九十      年      九      月    二十八    日
~B書  記  官  李春慧


司法院資訊處製作；財團法人民間司法改革基金會備份。
